臺灣高等法院刑事判決
110年度上訴字第1576號
上  訴  人  臺灣新竹地方檢察署檢察官
上  訴  人  
即  被  告  梁君哲



指定辯護人  義務辯護人趙乃怡律師
上列上訴人等因被告違反槍砲彈藥刀械管制條例案件，不服臺灣
新竹地方法院109年度訴字第474號，中華民國110年2月19日第一
審判決（起訴案號：臺灣新竹地方檢察署109年度偵字第3794號
），提起上訴，本院判決如下：
    主  文
上訴駁回。
    事  實
一、梁君哲明知可發射子彈具有殺傷力之改造手槍及具有殺傷力
    之子彈，分別係槍砲彈藥刀械管制條例第4條第1項第1款、
    第2款所列管之槍砲及彈藥，非經中央主管機關許可，不得
    持有，詎其基於非法持有可發射子彈具有殺傷力之改造手槍
    及子彈之犯意，未經許可，於民國104年間某日，自成年友
    人洪健修（已死亡）處取得具有殺傷力之仿半自動手槍製造
    ，換裝土造金屬槍管而成之改造手槍1支（含彈匣1個，槍枝
    管制編號0000000000號）、具有殺傷力之由口徑9mm制式空
    包彈組合直徑約8.9mm金屬彈頭而成之非制式子彈2顆及不具
    有殺傷力之非制式子彈3顆等物後，即將前開改造手槍及子
    彈等均放置在位於新竹市客雅山之公墓的某土堆內，而未經
    許可持有之；其後梁君哲於109年3月初某日將前開改造手槍
    及子彈等均取出，並放置在其位於新竹市○○路0段000號之租
    屋處內。嗣於109年3月27日19時40分許，梁君哲騎乘車牌號
    碼000-000號重型機車，並攜帶前開改造手槍及子彈等物外
    出，隨即搭載不知情之江淑君，欲前往客雅溪丟棄前開槍彈
    ，於同日21時10分許，行經新竹市○○路000號前，遇警方執
    行路檢，警方因見梁君哲騎車搖晃遂予以攔查，梁君哲於具
    有偵查權限之司法警察發覺其非法持有具有殺傷力之改造手
    槍及子彈等物前，主動向警方自首其持有具有殺傷力之改造
    手槍及子彈之犯行，並當場報繳前開具有殺傷力之改造手槍
    1支（含彈匣1個）及子彈2顆等物，而為警查悉上情。
二、案經新竹市警察局第一分局報請臺灣新竹地方檢察署檢察官
　　偵查起訴。
    理  由
壹、程序事項
    按被告以外之人於審判外之陳述，雖不符刑事訴訟法第159
    條之1至第159條之4之規定，而經當事人於審判程序同意作
    為證據，法院審酌該言詞陳述或書面陳述作成時之情況，認
    為適當者，亦得為證據；又當事人、代理人或辯護人於法院
    調查證據時，知有刑事訴訟法第159條第1項不得為證據之情
    形，而未於言詞辯論終結前聲明異議者，視為有前項之同意
    ，刑事訴訟法第159條之5定有明文。經查，被告梁君哲（下
    稱被告）雖經本院合法傳喚未到，然其於原審審理時就證據
    部分均表示沒有意見，而檢察官、被告之辯護人於本院審判
    程序時，均未對證據能力有所爭執（本院卷第138至141頁）
    ，供述證據部分視為同意作為證據，本院審酌各該證據作成
    或取得時狀況，並無顯不可信或違法取得等情況，且經本院
    依法踐行證據調查程序並認為適當，而有證據能力；其餘資
    以認定本案犯罪事實之非供述證據，亦查無違反法定程序取
    得之情形，依刑事訴訟法第158條之4之反面解釋，亦有證據
    能力。
貳、實體事項
一、認定犯罪事實所憑之證據及理由
　　被告經合法傳喚，未於本院審理時到庭陳述，惟上開犯罪事
    實，業據被告於原審審理時對於上揭事實坦承不諱（原審卷
    第192至195、378至380頁），並經證人江淑君於警詢時證述
    查獲經過等情在卷（偵卷第12、13頁），且有警員吳碩庭於
    109年3月27日所出具之偵查報告、新竹市警察局第一分局搜
    索扣押筆錄、扣押物品清單、扣押物品收據、自願受搜索同
    意書、扣案物照片、查獲現場照片、被告與證人江淑君之對
    話紀錄、查獲現場警員密錄器內容之勘驗筆錄1份及擷取畫
    面翻拍照片等附卷足稽（偵卷第6、14至18、24、25、27、3
    0至33頁、原審卷第132至136、240至245、294至298頁），
    此外，復有改造手槍1支（含彈匣1個）及子彈2顆等物扣案
    足資佐證。而上開扣案之槍彈等物經先後送請內政部警政署
    刑事警察局鑑定結果：送鑑手槍1支（含彈匣1個，槍枝管制
    編號：0000000000號），認係改造手槍，由仿半自動手槍製
    造之槍枝，換裝土造金屬槍管而成，擊發功能正常，可供擊
    發適用子彈使用，認具殺傷力；送鑑子彈2顆，認均係非制
    式子彈，由口徑9mm制式空包彈組合直徑約8.9mm金屬彈頭而
    成，均可擊發，均具殺傷力等情，有內政部警政署刑事警察
    局109年4月30日刑鑑字第1090037082號鑑定書及鑑定照片、
    109年10月20日刑鑑字第1098009581號函在卷可憑（偵卷第6
    7頁、原審卷第304頁），顯見扣案之改造手槍1支（含彈匣1
    個）及子彈2顆均具有殺傷力至明，被告前開任意性自白核
    與事實相符，堪予採信。從而本案事證已臻明確，被告所為
    持有具有殺傷力之由仿半自動手槍製造，換裝土造金屬槍管
    而成之改造手槍1支（含彈匣1個），暨持有具有殺傷力之子
    彈2顆之犯行堪以認定，應予依法論科。
二、論罪科刑
　㈠按行為後法律有變更者，適用行為時之法律。但行為後之法
    律有利於行為人者，適用最有利於行為人之法律，刑法第2
    條第1項定有明文。查被告行為後，槍砲彈藥刀械管制條例
    第7條、第8條於109年6月10日修正公布，於同年月12日施行
    。修正前第7條原規定：「（第1項）未經許可，製造、販賣
    或運輸火砲、肩射武器、機關槍、衝鋒槍、卡柄槍、自動步
    槍、普通步槍、馬槍、手槍或各類砲彈、炸彈、爆裂物者，
    處無期徒刑或七年以上有期徒刑，併科新臺幣三千萬元以下
    罰金。（第4項）未經許可，持有、寄藏或意圖販賣而陳列
    第一項所列槍砲、彈藥者，處五年以上有期徒刑，併科新臺
    幣一千萬元以下罰金。」；第8條原規定：「（第1項）未經
    許可，製造、販賣或運輸鋼筆槍、瓦斯槍、麻醉槍、獵槍、
    空氣槍或第四條第一項第一款所定其他可發射金屬或子彈具
    有殺傷力之各式槍砲者，處無期徒刑或五年以上有期徒刑，
    併科新臺幣一千萬元以下罰金。（第4項）未經許可，持有
    、寄藏或意圖販賣而陳列第一項所列槍枝者，處三年以上十
    年以下有期徒刑，併科新臺幣七百萬元以下罰金。」修正後
    第7條則規定：「（第1項）未經許可，製造、販賣或運輸『
    制式或非制式』火砲、肩射武器、機關鎗、衝鋒槍、卡柄槍
    、自動步槍、普通步槍、馬槍、手槍或各類砲彈、炸彈、爆
    裂物者，處無期徒刑或七年以上有期徒刑，併科新臺幣三千
    萬元以下罰金。（第4項）未經許可，持有、寄藏或意圖販
    賣而陳列第一項所列槍砲、彈藥者，處五年以上有期徒刑，
    併科新臺幣一千萬元以下罰金。」；第8條則規定：「（第1
    項）未經許可，製造、販賣或運輸『制式或非制式』鋼筆槍、
    瓦斯槍、麻醉槍、獵槍、空氣槍或第四條第一項第一款所定
    其他可發射金屬或子彈具有殺傷力之各式槍砲者，處無期徒
    刑或五年以上有期徒刑，併科新臺幣一千萬元以下罰金。（
    第4項）未經許可，持有、寄藏或意圖販賣而陳列第一項所
    列槍砲者，處三年以上十年以下有期徒刑，併科新臺幣七百
    萬元以下罰金。」依本次修法草案總說明意旨可知，其主要
    立法目的在於有效遏止持「非制式槍砲」進行犯罪情形，認
    「非制式槍砲」與「制式槍砲」之罪責有一致之必要，故於
    第4條、第7條至第9條增加「制式或非制式」之構成要件，
    亦即不分制式或非制式，凡屬第7條所列各類槍枝型式之槍
    枝，有殺傷力者，概依第7條規定處罰。是「未經許可持有
    可發射子彈具殺傷力之改造（非制式）手槍」犯行，經比較
    新舊法後，修正後應改依第7條第4項規定處罰，其刑罰較修
    正前規定（即原第8條第4項）為重，並無較有利於被告之情
    形，依刑法第2條第1項前段之規定，應適用被告行為時即修
    正前槍砲彈藥刀械管制條例第8條第4項之規定。
　㈡核被告所為，係犯修正前槍砲彈藥刀械管制條例第8條第4項
    之未經許可持有可發射子彈具有殺傷力之改造手槍罪及同條
    例第12條第4項之非法持有子彈罪。又未經許可，無故持有
    槍、彈罪，其持有之繼續為行為之繼續，至持有行為終了時
    ，均論為一罪，不得割裂，亦有最高法院90年度臺上字第32
    70號判決要旨可資參照。再按未經許可持有槍、彈，係侵害
    社會法益之罪，同時持有種類相同之槍、彈，縱令客體有數
    個（如數同種類槍枝、數發同種類子彈），仍為單純一罪，
    不生想像競合問題，最高法院97年度臺上字第231號判決意
    旨可資參照；若同時持有二不相同種類之客體（如同時持有
    槍枝及子彈），則為一行為觸犯數罪名之想像競合犯，亦有
    最高法院82年度臺上字第5303號判決意旨足供參照。是被告
    自104年間某日起至109年3月27日21時10分許為警查獲時止
    ，持有前開槍彈之行為，為繼續犯，應論以單一之持有行為
    。又被告同時持有具有殺傷力之子彈2顆，仍應僅成立一未
    經許可持有具有殺傷力之子彈罪。又被告基於同一取得槍枝
    及子彈之犯意，同時持有上開具殺傷力之改造手槍及子彈，
    係以一行為同時觸犯未經許可持有可發射子彈具有殺傷力之
    改造手槍罪及未經許可持有具有殺傷力之子彈罪，為想像競
    合犯，應依刑法第55條前段之規定，從一重之未經許可持有
    可發射子彈具有殺傷力之改造手槍罪處斷。
　㈢又被告前曾⒈於104年4月間因違反毒品危害防制條例案件，經
    原審於104年10月22日以104年度審訴字第315號刑事判決判
    處有期徒刑7月、5月確定，再經原審於105年8月2日以105年
    度聲字第941號裁定應執行有期徒刑10月，於105年8月15日
    確定；⒉又於104年12月間因違反毒品危害防制條例案件，經
    臺灣桃園地方法院於105年7月29日以105年度審訴字第423號
    刑事判決判處有期徒刑7月、5月，於105年8月29日確定；⒊
    再於105年2月間因違反毒品危害防制條例案件，經臺灣桃園
    地方法院於105年11月7日以105年度審簡字第757號刑事簡易
    判決判處有期徒刑6月，於105年11月28日確定；⒋又於105年
    9月間因違反毒品危害防制條例案件，經原審於105年12月28
    日以105年度訴字第549號刑事判決判處有期徒刑8月、6月，
    於106年1月16日確定。而上開⒉至⒋案件經原審於106年4月21
    日以106年度聲字第273號裁定應執行有期徒刑2年2月，於10
    6年6月16日確定。此部分再與前揭⒈案件自105年6月29日起
    接續執行，並於108年6月28日執行完畢等情，有本院被告前
    案紀錄表在卷可按，被告於受有期徒刑之執行完畢後，5年
    以內故意再犯本案有期徒刑以上之罪，符合刑法第47條第1
    項累犯之規定；本院審酌被告所為上揭案件均為違反毒品危
    害防制條例之施用毒品案件，與被告本案所犯非法持有槍彈
    犯行均不具有相同或類似之性質，亦非屬暴力等具有重大惡
    性特徵之犯罪類型，復無證據證明被告有對刑罰反應力薄弱
    之情，是以本院依照刑法第57條各款所列事項審酌一切情狀
    後，原審量處之刑，已與被告為本案犯罪行為所生之危害，
    暨其應負責任之輕重業已相符，是不再依刑法第47條第1項
    之規定加重其刑，附此敘明。
　㈣再按刑法第62條規定，對於未發覺之罪自首而受裁判者，得
    減輕其刑。但有特別規定者，依其規定。又槍砲彈藥刀械管
    制條例第18條第1項前項規定，犯本條例之罪自首，並報繳
    其持有之全部槍砲、彈藥、刀械者，減輕或免除其刑，屬刑
    法第62條但書之特別規定，如合於上開減免其刑規定，自應
    依該規定定其處斷刑。而所謂自首，係犯人在犯罪未發覺之
    前，向該管公務員申告犯罪事實而受裁判之謂，最高法院10
    9年度臺上字第5917號判決意旨可供參照。經查，被告於原
    審審理時供述：當時警方在進行臨檢，示意我停車，警方就
    查我和江淑君的身分，然後查車上的東西，之後警方看到我
    身上有背包包，就問我包包裡有什麼，後來我跟警方說裡面
    有「鐵仔（臺語）」，在我說之前，警方不知道包包裡有槍
    枝等語在卷（原審卷第192至194頁），而被告於109年3月27
    日21時10分許，騎乘車牌號碼000-000號重型機車，搭載不
    知情之證人江淑君，行經新竹市○○路000號前時，為執行路
    檢之警方見其騎車搖晃遂予以攔查。警方要求被告自己拿出
    背包，被告因此將手中1個黑色側背包放置於其前方之人行
    道地上，然後退至後方。於同日21時28分14秒時可見被告蹲
    坐在地上，其前方地上有1個黑色側背包，被告身旁則圍繞4
    名警員，並出言要求被告自己拿出來，其中某警員即用腳將
    地上該黑色側背包輕踢至被告前方伸手可及之處。於同日21
    時28分17秒至19秒時被告蹲坐在人行道上，雙手輕輕揮說：
    「啊就【鐵仔】而已（臺語）！」同時伸出右手向前欲拿取
    該黑色側背包時，該警員即大喊：「鐵仔（臺語）！」，旋
    即上前將該黑色側背包以腳踩住，同時問：「有槍是不是？
    」被告即稱：「有喔，我剛剛有跟你…」等語，該警員乃上
    前擋住被告靠近該黑色側背包，並稱：「來來來…有槍欸！
    」被告即稱：「我…我剛剛有請你自己拿喔。」此時被告身
    旁左右2名警員旋即將被告左右兩手拉住後，壓制被告。接
    著該警員稱要以手套將槍拿出來，另名手戴手套之警員即以
    手電筒照射前開黑色側背包開始搜索，並問被告：「裡面有
    甚麼？自己講！」被告即稱：「我剛剛有叫你自己拿哦！」
    接著於同日21時28分32秒至45秒時，該戴手套之警員將該黑
    色側背包拉鍊拉開，把其內物品倒出在地上後，可見其內確
    實有1支黑色手槍。警員隨即將上揭開黑色手槍拿起檢視，
    退出其內彈匣，發現彈匣內有子彈，保險狀態為沒有、槍管
    有暢通，同時拍照存證。警方接著詢問被告這東西為何人所
    有，被告即稱是其所有。警方亦有詢問被告為何帶槍出來，
    被告即陳稱係要拿去丟掉等情，業據原審當庭勘驗查獲當時
    警方之密錄器錄影畫面並製有前述勘驗筆錄及錄影畫面翻拍
    照片在卷足憑，此外，復有前揭警員吳碩庭於109年3月27日
    所出具之偵查報告（偵字第3794號卷第6頁）附卷可佐，綜
    上可知被告於如事實欄所述時地之所以為警攔查係因遇警方
    擴大路檢且被告騎車搖晃之故，並非認被告有何涉嫌槍砲案
    件之情形；接著警方調查被告及證人江淑君之身分暨車上之
    東西後，雖發現被告尚有黑色側背包，然因並未發覺被告持
    有前揭具有殺傷力之槍彈，是以將該黑色側背包踢至被告身
    旁，要求被告自行打開，此時在警方尚未實施搜索，亦不知
    悉被告持有前揭具有殺傷力之改造手槍及子彈前，被告即自
    己供述背包裡面有「鐵仔（臺語）」一語，意即槍枝等情，
    警方才因此發覺被告所有之該黑色側背包內有槍枝，是以大
    喊：「鐵仔（臺語）」，並旋即上前踩住原本係叫被告自己
    打開之該黑色側背包，於員警踩住黑色側背包時並喝斥：「
    有槍是不是」，被告即稱：「我剛剛有請你自己拿」，被告
    即有報繳上開槍、彈之意，之後警方戴好手套，打開該黑色
    側背包而扣得前揭槍彈，顯見被告係於有偵查犯罪職權之公
    務員未發覺犯罪前，自首非法持有槍彈犯行，並提出前揭槍
    彈而為警查扣，堪認被告所為已符合自首並報繳槍彈之要件
    ，爰應適用槍砲彈藥刀械管制條例第18條第1項前段之規定
    ，另參以被告持有槍彈之數量及時間長短、持有期間曾隨身
    攜帶以更換放置地點之犯罪情節等情狀，認尚不足以免除其
    刑，僅得減輕其刑。
三、駁回上訴之理由
　㈠原審以被告罪證明確，依修正前槍砲彈藥刀械管制條例第8條
    第4項、槍砲彈藥刀械管制條例第12條第4項、第18條第1項
    前段，刑法第2條第1項前段、第11條前段、第55條前段、第
    42條第3項前段、第38條第1項、第38條之2第2項之規定，審
    酌具有殺傷力之改造手槍及子彈均屬高危險之管制物品，非
    經主管機關許可不得擅自持有，被告竟漠視法令，無故持有
    具有殺傷力之改造手槍及子彈，其所為極易對他人之生命、
    身體造成危害，對社會治安潛藏危害甚鉅，殊值非難，復衡
    酌被告之素行、犯罪動機、手段、情節、目的、持有前揭具
    有殺傷力槍彈之時間長短，犯後自首及報繳前揭槍彈暨坦承
    犯行，兼衡其為高中肄業之智識程度、獨居、從事弱電系統
    之工作，每月收入約新臺幣4萬元之家庭及生活狀況等一切
    情狀，量處有期徒刑1年7月，併科罰金新臺幣6萬元，併就
    科處罰金部分諭知如易服勞役之折算標準。至沒收部分，查
    扣案仿半自動手槍製造，換裝土造金屬槍管而成之改造手槍
    1支（含彈匣1個，槍枝管制編號0000000000號）經鑑定結果
    具有殺傷力，為違禁物等情，有前述內政部警政署刑事警察
    局109年4月30日刑鑑字第1090037082號鑑定書及鑑定照片在
    卷可參，不問屬於被告與否，應依刑法第38條第1項規定宣
    告沒收。另扣案為被告持有之非制式子彈2顆，均經鑑定試
    射後已喪失子彈之效用，不復具有違禁物之性質；又扣案之
    非制式子彈3顆，亦經送請內政部警政署刑事警察局鑑定結
    果：認均係口徑9mm制式空包彈，均不具金屬彈頭，認不具
    殺傷力等情，亦有前開內政部警政署刑事警察局鑑定書及鑑
    定照片附卷可憑，是以認均非違禁物；且沒收均欠缺刑法上
    之重要性，爰均不予宣告沒收。原審認事用法，核無不合，
    量刑亦屬妥適。
　㈡檢察官上訴意旨略以：
　⒈按刑法第62條規定，對於未發覺之罪自首而受裁判者，減輕
    其刑。但有特別規定者，依其規定。而槍砲彈藥刀械管制條
    例第18條第1項前段規定，犯本條例之罪自首，並報繳其持
    有之全部槍砲、彈藥、刀械者，減輕或免除其刑。按槍砲彈
    藥刀械管制條例為刑法之特別法，該條例第18條第1項前段
    規定，為刑法第62條但書所示之特別規定，自應優先適用。
    惟基於槍砲彈藥刀械管制條例所定自首並報繳其持有之全部
    槍砲、彈藥、刀械，可依法減輕或免除其刑，以鼓勵自首，
    並啟犯人自新之立法意旨，尚非完全排斥刑法第62條前段規
    定之適用。如自首而未報繳其持有之全部槍砲、彈藥、刀械
    ，不符上開條例減輕或免除其刑之規定，仍回歸刑法第62條
    規定減輕其刑（最高法院98年度台上字第3886號判決意旨參
    照）。
　⒉被告於上開時地為執行路檢之警方攔查時，警方要求被告拿
    出背包，被告遂將該黑色側背包，放置於其前方之人行道上
    ，然後退至後方。於同日21時28分14秒時，可見被告蹲坐在
    地上，其前方地上有該黑色側背包，被告身旁則圍繞4名警
    員並出言要求被告自己拿出來，警員即用腳將地上該黑色側
    背包，輕踢至被告伸手可及之處。於21時28分17秒至19秒時
    被告蹲坐在人行道上，雙手輕輕揮說：「啊就【鐵仔】而已
    （臺語）！」同時伸出右手向前，欲拿取該黑色側背包時，
    在場警員即大喊：「鐵仔（臺語）！」，旋即上前將該黑色
    側背包以腳踩住，同時問：「有槍是不是？」，被告即稱：
    「有喔，我剛剛有跟你…」等語，該警員乃上前擋住被告靠
    近該黑色側背包，並稱：「來來來…有槍欸！」被告即稱：
    「我…我剛剛有請你自己拿喔。」，此時被告身旁左右2名警
    員出手壓制被告。隨後該警員稱要以手套將槍拿出來，另一
    名手戴手套之警員，即以手電筒照射前開黑色側背包執行搜
    索，並問被告：「裡面有甚麼？自己講！」，被告即稱：「
    我剛剛有叫你自己拿哦！」。於21時28分32秒至45秒時，該
    戴手套之警員將該黑色側背包拉鍊拉開，將其内物品倒在地
    上後，方見其内確有1支改造手槍。準此，被告係在警方執
    行路檢並發現其所攜之黑色側背包，疑似藏放違禁物品之際
    ，方因情勢所迫，「被動」供出其持有改造手槍，難認其有
    「主動」報繳改造手槍之意。又被告當時行動既受2名警員
    出手壓制，已無提出槍彈而為警查扣之機會，原審認定本案
    槍、彈係被告提出而為警查扣，洵與卷附之密錄器錄影晝面
    不符。另卷内並無任何證據顯示，被告在警員鎖定該黑色側
    背包並對被告提出質疑之前，已主動、明白告知執行路檢之
    警員，其持有改造手槍及子彈並願主動報繳之意，反以隱晦
    暗語「鐵仔（臺語）」，致使執行路檢之警員無法充分理解
    ，該黑色側背包内究竟藏放何物，肇致警員於得知該黑色側
    背包内，藏有改造手槍後，旋即大喊：「鐵仔（臺語）！」
    ，同時問：「有槍是不是？」等語。遑論，由原審當庭勘驗
    之結果可知，被告已將該改造手槍裝彈上膛，處於隨時可擊
    發之狀態，有鑒於改造手槍為非制式手槍，穩定度不足，有
    隨時膛炸之高度危險性，持槍人若非已有使用之計畫，則實
    無將改造手槍裝彈上膛之動機，足徵被告攜帶槍、彈之時，
    即有要立即使用之準備。從而，堪認被告非屬主動報繳其持
    有之改造手槍及子彈甚明，揆諸上揭判決意旨，並無適用槍
    砲彈藥刀械管制條例第18條第1項前段規定之餘地，充其量
    僅能回歸刑法第62條規定，得減輕其刑。詎原審卻仍認被告
    符合自首並報繳改造手槍之要件，而依槍砲彈藥刀械管制條
    例第18條第1項前段規定，予以減輕其刑。自屬無可維持，
    應撤銷改判等語。
　㈢查被告取出黑色側背包放置於其前方之人行道上，並退至後
    方，被告尚非主動擬取出側背包之槍、彈，嗣因員警要求被
    告自己拿出來，被告才向前擬取出槍、彈，而被告取出前以
    告知員警：「啊就『鐵仔』而已」，「鐵仔」乃手槍之黑話，
    員警不可能不知，員警警覺即以腳踩住再質問被告內容物是
    否是槍枝，被告即回以：「有喔，我剛剛剛有請你自己拿」
    ，足見被告於遭警路檢攔查時並命拿出該側背包之時即有自
    首並主動報繳，理由已見前述，檢察官上訴意旨，仍執前揭
    陳詞，尚非有據，自不足取。至被告上訴意旨略以：扣案槍
    彈，業經被告於原審詳述來源，原持有人因警追捕中槍身亡
    ，被告無從返還該槍彈予原持有人，被告將之埋於土堆，並
    未用之犯案，嗣被告乃擬丟於新竹客雅溪，查獲時已自首並
    主動報繳，犯後態度良好，宜依刑法第57條、第59條規定，
    從輕並酌減其刑等語。惟按量刑之輕重，係屬事實審法院得
    依職權裁量之事項，原判決於量刑時，已依行為人之責任為
    基礎，並審酌刑法第57條各款所列情形，予以綜合考量，既
    未逾越法定刑度，亦未濫用裁量權限，即不得遽指為違法。
    又按刑法第59條之酌量減輕其刑，必於犯罪之情狀，在客觀
    上足以引起一般同情，認為即予宣告法定低度刑期，猶嫌過
    重者，始有其適用，至於犯罪動機、情節輕微、素行端正、
    家計負擔、犯後態度等情狀，僅可為法定刑內從輕科刑之標
    準，不得據為酌量減輕之理由（最高法院51年台上字第899
    號、28年上字第1064號判例意旨參照）。查原審審酌被告非
    法持有上開槍、彈，極易造成他人生命、身體危害，對社會
    治安潛藏危害甚鉅，並衡酌被告之素行、手段、情節、目的
    、持有槍彈之時間長短，犯後態度等一切情狀而為量刑，既
    未逾越法定刑度，亦無濫用裁量權限之情形，又依被告犯罪
    情節，在客觀上尚不足以引起一般同情，殊無情堪憫恕之情
    形，其自主報繳原審已依法減輕其刑，依上開說明，自無適
    用刑法第59條減輕其刑規定之餘地。被告上訴意旨徒以其自
    首、報繳擬邀再減輕其刑之寬典，亦不足取。要之，檢察官
    及被告上訴意旨，均為無理由，皆應予駁回。
四、被告經合法傳喚，無正當理由不到庭，爰不待其陳述，逕行
    判決。　　　
據上論斷，應依刑事訴訟法第371條、第368條，判決如主文。
本案經檢察官翁貫育提起公訴，檢察官翁旭輝提起上訴，檢察官
何明楨到庭執行職務。
中　　華　　民　　國　　110 　年　　9 　　月　　16　　日
                  刑事第十九庭  審判長法　官  曾淑華
                                      法　官  陳文貴
                                      法　官  許文章
以上正本證明與原本無異。
如不服本判決，應於收受送達後20日內向本院提出上訴書狀，其
未敘述上訴之理由者並得於提起上訴後20日內向本院補提理由書
（均須按他造當事人之人數附繕本）「切勿逕送上級法院」。
                                      書記官  陳盈芝
中　　華　　民　　國　　110 　年　　9 　　月　　16　　日